【裁判字號】    98,易,1
【裁判日期】    980206
【裁判案由】    竊盜
【裁判全文】
臺灣新竹地方法院刑事判決                 98年度易字第1號
公  訴  人  臺灣新竹地方法院檢察署檢察官
被      告  甲○○
                    2號（
上列被告因竊盜案件，經檢察官提起公訴（97年度偵字第7689號
），被告於本院準備程序進行中，先就被訴事實為有罪之陳述，
本院依簡式審判程序判決如下：
    主  文
甲○○攜帶兇器竊盜，累犯，處有期徒刑捌月，扣案之T 型扳手
貳支，均沒收。又共同竊盜，累犯，處有期徒刑伍月，扣案之鋼
索壹條，沒收之。應執行有期徒刑壹年，扣案之T 型扳手貳支、
鋼索壹條，均沒收。
    事  實
一、
  (一)甲○○前因犯竊盜案件，經本院以94年度竹北簡字第32號判
    決判處有期徒刑6 月確定；又因犯竊盜案件，經臺灣桃園地
    方法院以94年度易字第244 號判決判處有期徒刑9 月，經上
    訴臺灣高等法院後撤回上訴確定，上開2 案件經同法院以95
    年度聲字第3287號裁定定應執行刑為有期徒刑1 年1 月確定
    ，並於民國95年11月29 日縮刑期滿執行完畢。
  (二)詎仍不知悔改，意圖為自己不法所有，於97年11月7 日中午
    12時許，在桃園縣龍潭鄉○○路龍星國小後方，持其所有之
    客觀上足對人之生命、身體構成威脅足供兇器使用之T 字型
    扳手2 支轉開車門鎖及電門鎖之方式，竊取丙○○所有之車
    牌號碼EU-6772 號自用小客貨車，得手後作為代步工具。
  (三)又於97年11月9 日凌晨2 時許，與真實姓名、年籍不詳，綽
    號「阿明」之成年男子，基於意圖為自己不法所有之犯意聯
    絡，在新竹縣芎林鄉○○村○ 鄰○○路○ 段561 號前（起訴
    書誤載為新竹縣芎林鄉○○村○ 鄰○○路○ 段572 巷7 號前
    ，業經公訴檢察官當庭更正），以自備之鋼索綁在乙○○所
    有拼裝鐵牛車後方連接前開竊得之自用小客貨車，由「阿明
    」坐上該拼裝鐵牛車控制方向盤，甲○○則駕駛前開竊得之
    自用小客貨車，以將前開拼裝鐵牛車向後拖離之方式共同竊
    取該拼裝鐵牛車得手，惟因拖拉時聲音過大，經該處居民發
    覺後通知乙○○到場，並報警處理而當場查獲，「阿明」則
    趁隙逃逸，並扣得T 字型扳手2 支 、鋼索1 條。
二、案經乙○○訴由新竹縣政府警察局橫山分局報請臺灣新竹地
    方法院檢察署檢察官偵查起訴。
    理  由
一、本件被告甲○○所犯刑法第321 條第1 項第3 款之加重竊盜
    罪及同法第320 條之竊盜罪，均非死刑、無期徒刑、最輕本
    刑為3 年以上有期徒刑之罪，被告於本院準備程序進行中，
    就被訴事實為有罪之陳述，經本院認合於刑事訴訟法第273
    條之1 第1 項之規定，裁定進行簡式審判程序，合先敘明。
二、上開事實迭據被告於警詢、偵查、本院準備及簡式審判程序
    中坦承不諱，並經被害人丙○○、告訴人乙○○於警詢時指
    述明確（見偵查卷第14至16頁、第17至19頁），且有新竹縣
    政府警察局橫山分局扣押筆錄、扣押物品目錄表、扣押物品
    收據、贓物認領保管單2 張、車籍查詢- 基本資料詳細畫面
    、失車紀錄表、照片21張（見偵查卷第20至30頁）、本院公
    務電話紀錄表1 張（見本院卷第第21頁）在卷足稽，此外，
    亦有T 字型扳手2 支、鋼索1 條扣案足資佐證，足認被告之
    自白核與事實相符而堪採信，本案事證明確，被告所為前述
    犯行堪以認定，應予依法論科。
三、按T 字型扳手金屬材質，質地堅硬，客觀上足以對人之生命
    、身體安全構成威脅，且具有危險性，應屬兇器。是核被告
    就上開事實一、(二)所為，係犯刑法第321 條第1 項第3 款之
    攜帶兇器竊盜罪；就事實一、(三)所為，係犯同法第320 條第
    1 項竊盜罪。又被告就事實一、(三)所為竊盜犯行，與「阿明
    」具有犯意聯絡及行為分擔，為共同正犯。被告所犯之上開
    2 罪，犯意各別，行為互殊，應予分論併罰。又被告有事實
    一、(一)所載之前案紀錄，並於95年11月29日縮刑期滿執行完
    畢等情，有臺灣高等法院被告前案紀錄表在卷可按，被告前
    受徒刑之執行完畢後，於5 年以內故意再犯本件有期徒刑以
    上之2 罪，皆為累犯，均應依刑法第47條第1 項之規定，各
    加重其刑。爰審酌被告正值青壯，竟思不勞而獲，竊取被害
    人財物供己所用，致被害人遭受財產上損害，且前有多次竊
    盜前科，仍不知悛悔，足見並無悔意，惟念其犯後尚知坦承
    犯行，態度良好，及被告為國中畢業，收入勉強維持暨其生
    活狀況、品行、智識程度、犯罪之動機、目的、手段等一切
    情狀，分別量處如主文所示之刑，並定其應執行之刑。
四、扣案之字型扳手2 支、鋼索1 條，分係被告所有持以行竊
    本件自用小客貨車及拼裝鐵牛車之工具，業據其陳明在卷（
    見本院卷第36頁），均應依刑法第38條第1 項第2 款之規定
    宣告沒收。
據上論斷，應依刑事訴訟法第273 條之1 第1 項、第299 條第1
項前段，刑法第28條、第320 條第1 項、第321 條第1 項第3 款
、第47條第1 項、第51條第5 款、第38條第1 項第2 款，刑法施
行法第1 條之1 ，判決如主文。
本案經檢察官李秋梅到庭執行職務。
中    華    民    國    98    年    2     月    6    日
                  刑事第五庭    法  官  林佑珊
以上正本證明與原本無異。
如不服本判決應於收受判決後10日內向本院提出上訴書狀，並應
敘述具體理由。其未敘述上訴理由者，應於上訴期間屆滿後20日
內向本院補提理由書(均須按他造當事人之人數附繕本)「切勿逕
送上級法院」。
中    華    民    國    98    年    2     月    6     日
                                書記官  蕭惠婷
附錄本案論罪科刑法條：
中華民國刑法第320條(普通竊盜罪、竊佔罪)
意圖為自己或第三人不法之所有，而竊取他人之動產者，為竊盜
罪，處5年以下有期徒刑、拘役或500元以下罰金。
意圖為自己或第三人不法之利益，而竊佔他人之不動產者，依前
項之規定處斷。
前二項之未遂犯罰之。
刑法第321 條第1 項：
犯竊盜罪而有左列情形之一者，處六月以上五年以下有期徒刑：
  一  於夜間侵入住宅或有人居住之建築物、船艦或隱匿其內而
      犯之者。
  二  毀越門扇、牆垣或其他安全設備而犯之者。
  三  攜帶兇器而犯之者。
  四  結夥三人以上而犯之者。
  五  乘火災、水災或其他災害之際而犯之者。
  六  在車站或埠頭而犯之者。


司法院資訊處製作；財團法人民間司法改革基金會備份。
